臺灣板橋地方法院刑事判決　　　　　　100年度訴字第1377號
公　訴　人　臺灣板橋地方法院檢察署檢察官
被　　　告　王文達
上列被告因毒品危害防制條例案件，經檢察官提起公訴（100 年
度毒偵字第3403、3404號），經被告於準備程序中就起訴事實為
有罪之陳述，經告知簡式審判程序之旨，並聽取當事人之意見後
，經合議庭裁定由受命法官獨任行簡式審判程序，本院判決如下
：
    主    文
王文達施用第一級毒品，處有期徒刑玖月。扣案海洛因（驗餘淨
重零點壹貳陸零公克）、裝盛前開海洛因之包裝袋壹個、含海洛
因、甲基安非他命殘渣之吸食器壹組均沒收銷燬之。
    事    實
一、王文達於(1)民國87年間因施用毒品案件，經臺灣士林地方法
    院以87年度毒聲字第960 號裁定送觀察、勒戒後，認無繼續
    施用毒品傾向，於87年12月1 日執行完畢，經臺灣士林地方
    法院檢察署檢察官以87年度偵字第10662 號為不起訴處分確
    定。(2)於88年間因施用毒品案件，經臺灣士林地方法院以88
    年度毒聲字第173 號裁定送觀察、勒戒後，認有繼續施用毒
    品之傾向，經臺灣士林地方法院以88年度毒聲字第442 號裁
    定令入戒治處所強制戒治，經臺灣士林地方法院以88年度毒
    聲字第1407號裁定停止戒治，所餘戒治期間付保護管束，經
    臺灣士林地方法院以88年度毒聲字第2189號裁定撤銷停止戒
    治，於89年6 月10日戒治期滿，並經臺灣士林地方法院以88
    年度易字第389 號判決判處有期徒刑5 月確定，經減刑為有
    期徒刑2 月又15日確定。(3)於88年間因販賣毒品案件，經臺
    灣士林地方法院以88年度訴字第199 號判決判處有期徒刑7
    年6 月，經臺灣高等法院以88年度上訴字第37 42 號判決撤
    銷原判決，判處有期徒刑7 年6 月，經最高法院以89年臺上
    字第2307號判決撤銷原判決，發回臺灣高等法院，經臺灣高
    等法院以89年度上更(一)字第401 號判決撤銷原判決，判處有
    期徒刑7 年6 月，經最高法院以91年臺上字第5935號判決撤
    銷原判決，發回臺灣高等法院，經臺灣高等法院以91 年 度
    上更(二)字第897 號判決撤銷原判決，判處有期徒刑7 年6 月
    ，經臺灣最高法院以92年度臺上字第3143號判決駁回上訴確
    定。(4)於88年間因施用毒品案件，經臺灣士林地方法院以89
    年度湖簡字第15號判決判處有期徒刑6 月確定。(5)於89年間
    因施用毒品案件，經本院以90年度毒聲字第1729號裁定令入
    戒治處所強制戒治，經本院以90年度毒聲字第4941號裁定停
    止戒治，所餘戒治期間付保護管束，於91年4 月23日戒治期
    滿，並經臺灣士林地方法院以90年度訴字第213 號判決判處
    有期徒刑8 月、7 月，應執行有期徒刑1 年2 月確定。(4)、
    (5)經減刑為有期徒刑3 月、4 月、3 月又15 日 ，與不得減
    刑之(3)經裁定應執行有期徒刑8 年2 月確定，與(2)接續執行
    ，於97年4 月28日縮短刑期假釋出監。(6)於98年間因施用毒
    品案件，經臺灣士林地方法院以98年度毒聲字第182 號裁定
    送觀察、勒戒後，認有繼續施用毒品之傾向，經臺灣士林地
    方法院以98年度毒聲字第300 號裁定令入戒治處所施以強制
    戒治，於99年4 月23日執行完畢，由臺灣士林地方法院檢察
    署檢察官於99年5 月10日以99年度戒毒偵字第26號不起訴處
    分確定。(7)於100 年間因施用毒品案件，經本院以100 年度
    訴字第1117號判決判處有期徒刑7 月、4 月，應執行有期徒
    刑9 月確定，並撤銷前開假釋，接續執行殘刑1 年5 月27日
    ，尚未執行完畢。詎仍不知警惕，基於施用第1 級毒品海洛
    因、第2 級毒品甲基安非他命之犯意，於100 年5 月3 日凌
    晨0 時許，在其位於新北市○○區○○路373 之2 號506 室
    住處內，以將海洛因及甲基安非他命混和後燒烤方式同時施
    用海洛因、甲基安非他命1 次。嗣於同日15時10分許，在上
    址為警查獲，並扣得第1 級毒品海洛因（淨重0.1270公克，
    取0.0010公克鑑驗用罄，驗餘淨重0.1260公克，起訴書誤載
    為0.179 公克）、裝盛前開海洛因之包裝袋1 個（起訴書誤
    載為2 個）及其所有供其施用海洛因、甲基安非他命所用之
    含海洛因、甲基安非他命殘渣之吸食器1 組。王文達於有偵
    查權限之警員發覺其施用第1 級毒品、第2 級毒品甲基安非
    他命犯行前，主動向警方坦承施用第1 級毒品海洛因、第2
    級毒品甲基安非他命，並經其同意採集尿液送驗後呈毒品鴉
    片類（嗎啡、可待因）及安非他命類（安非他命、甲基安非
    他命）陽性反應。
二、案經新北市政府警察局新莊分局移送臺灣板橋地方法院檢察
    署檢察官偵查起訴。
    理    由
一、本件被告所犯係死刑、無期徒刑、最輕本刑為3 年以上有期
    徒刑以外之罪，其於準備程序中就被訴事實為有罪之陳述，
    經法官告知簡式審判程序之旨，並聽取公訴人、被告之意見
    後，依刑事訴訟法第273 條之1 第1 項規定，經本院合議庭
    裁定，由受命法官獨任進行簡式審判程序審理，核先敘明。
二、被告於警詢、檢察官偵查中及本院審理時對前揭犯罪事實均
    坦承不諱，又被告於100 年5 月3 日為警採集之尿液，經送
    臺灣檢驗科技股份有限公司檢驗結果，呈鴉片類（嗎啡、可
    待因）、安非他命類（安非他命、甲基安非他命）陽性反應
    一情，有新北市政府警察局新莊分局偵辦毒品案被移送者姓
    名及代碼對照表、臺灣檢驗科技股份有限公司濫用藥物檢驗
    報告各1 份在卷可佐，足認被告前開自白與事實相符，堪信
    為真。再被告於警詢、檢察官偵查中及本院審理時均供稱係
    將海洛因及甲基安非他命混合燒烤而同時吸食，而毒品施用
    方式因人而異，且觀諸行政院國軍退除役官兵輔導委員會臺
    北榮民總醫院93年5 月11日北總內字第0930023372號函內容
    稱：「雖甲基安非他命或海洛因大多分開使用，惟於下列情
    況會有混用：1.有些海洛因使用者喜好加入甲基安非他命以
    增加其舒暢感覺；2.原先使用甲基安非他命者開始嘗試使用
    海洛因時；3.有些海洛因成癮者偶而會施用安非他命來消除
    海洛因戒斷時出現之不舒服症狀；4.有些海洛因販毒者加入
    甲基安非他命以增加其重量。這兩種藥物同時施用不會引起
    排斥，甚至在欣快感方面有被加強的可能」等語，並無排除
    前開2 種毒品同時施用之可能，復查無其他證據證明被告係
    分別施用海洛因及甲基安非他命，應為被告有利之認定，附
    此敘明。查被告於98年間因施用毒品案件，經臺灣士林地方
    法院以98年度毒聲字第182 號裁定送觀察、勒戒後，認有繼
    續施用毒品之傾向，經臺灣士林地方法院以98年度毒聲字第
    300 號裁定令入戒治處所施以強制戒治，於99年4 月23日執
    行完畢，由臺灣士林地方法院檢察署檢察官於99年5 月10日
    以99年度戒毒偵字第26號不起訴處分確定一情，有臺灣高等
    法院被告前案紀錄表1 份在卷可憑，其於強制戒治執行完畢
    釋放後5 年內再犯毒品危害防制條例第10條第1 項、第2 項
    施用第1 級、第2 級毒品罪，核與同條例第23條第2 項所定
    相符，自應依法訴追。本件事證明確，被告犯行洵堪認定，
    應依法論科。本件事證明確，被告犯行洵堪認定，應依法論
    科。
三、按海洛因、甲基安非他命分為毒品危害防制條例第2 條第2
    項第1 款、第2 款所定之第1 級、第2 級毒品，是核被告所
    為，係犯毒品危害防制條例第10條第1 項之施用第1 級毒品
    罪、第2 項之施用第2 級毒品罪。被告因施用而持有第1級
    毒品海洛因、第2 級毒品甲基安非他命之低度行為，為施用
    行為所吸收，係不罰之前行為，不另論罪。被告同時施用第
    1 級毒品海洛因及第2 級毒品甲基安非他命，係以一行為同
    時觸犯上開二罪，為想像競合犯，依刑法第55條之規定，從
    重依施用第1 級毒品罪論處。再被告於警方未發覺其所犯用
    第1 級毒品海洛因、第2 級毒品甲基安非他命之犯行前，即
    向警方自行陳述其涉犯前開犯行，並接受裁判一節，有被告
    警詢筆錄（見100 年度毒偵字第3404號偵查卷第6 頁）在卷
    可參，故被告就前開施用第1 級毒品海洛因、第2 級毒品甲
    基安非他命犯行部分合於刑法第62條前段之自首要件，爰依
    法減輕其刑。爰審酌被告前因施用毒品案件，業經觀察、勒
    戒及強制戒治併多次論罪科刑，仍未能戒除施用毒品惡習，
    再犯本件施用毒品犯行，顯見其意志不堅，委無足取，併衡
    其犯罪動機、目的，同時施用第1 、2 級毒品，犯罪情節較
    一次施用單一毒品情節為重，及所犯施用毒品犯行究為自戕
    行為，且被告犯罪後坦承犯行，態度尚可等一切情狀，量處
    如主文所示之刑。扣案海洛因（淨重0.1270公克，取0.0010
    公克鑑驗用罄，驗餘淨重0.1260公克），有交通部民用航空
    局航空醫務中心100 年5 月11日航藥鑑字第1002680 號鑑定
    書在卷可參，屬第1 級毒品，及裝盛前開海洛因之包裝袋1
    個、含海洛因、甲基安非他命殘渣之吸食器1 組，因有海洛
    因、甲基安非他命殘渣黏附其上無法析離，不問屬於被告所
    有與否，均應依毒品危害防制條例第18條第1 項前段沒收銷
    燬之。至警方查扣之淡橘色粉末1 袋，經送交通部民用航空
    局航空醫務中心鑑定結果，並未發現第1 、2 級毒品成分一
    情，亦有前開鑑定書在卷可參，及扣案之注射針筒1 支，被
    告否認係供本次施用毒品犯行所用，且無證據認與被告本件
    犯行有關，爰不就此為沒收之諭知。
據上論斷，應依刑事訴訟法第273 條之1 第1 項、第299 條第1
項前段，毒品危害防制條例第10條第1 項、第2 項、第18條第1
項前段，刑法第11條前段、第55條、第62條前段，判決如主文。
本案經檢察官林修平到庭執行職務。
中    華    民    國   100    年    8     月    31    日
                      刑事第十一庭  法  官  何燕蓉
如不服本判決，應於判決送達後十日內敘明上訴理由，向本院提
出上訴狀（應附繕本），上訴於臺灣高等法院。
上列正本證明與原本無異。
                                    書記官  王元佑
中    華    民    國   100    年    9     月    2     日